臺灣臺中地方法院刑事判決
111年度訴字第546號
公  訴  人  臺灣臺中地方檢察署檢察官
被      告  王其榮


上列被告因傷害等案件，經檢察官提起公訴（110年度偵字第289
04號），本院判決如下：
    主    文
王其榮共同犯傷害罪，處有期徒刑貳月，如易科罰金，以新臺幣
壹仟元折算壹日；又犯恐嚇罪，處拘役伍拾日，如易科罰金，以
新臺幣壹仟元折算壹日。
    犯罪事實
一、王其榮與陳勝杰（陳勝杰所涉部分，由本院另行判決）於民
    國109年1月5日15時許，在臺中市○○區○○路0號洪瑞賢、韓美
    怡所經營之九龍塘釣蝦場，因點餐問題與洪瑞賢發生口角，
    竟基於傷害之犯意聯絡，共同徒手毆打洪瑞賢，致洪瑞賢受
    有頭部外傷、左頭皮挫擦傷之傷害。嗣王其榮另基於恐嚇危
    害安全之犯意，對洪瑞賢恫稱：「今天沒有給個交代，就要
    讓你沒辦法在這裡開店」等語，使洪瑞賢心生畏懼，逃離該
    處，王其榮未見洪瑞賢，遂改向韓美怡恫稱：「你先生（指
    洪瑞賢）今天要是沒跟我講清楚，你們這間店就不用開了」
    、「你們不知道我們兩兄弟在這裡惹不起嗎？我們開公司的
    吃閒飯的人很多，可以每天來你們這邊站，讓你們沒辦法做
    生意」等語，並將放置在上揭釣蝦場內之桌、椅、垃圾桶等
    物丟入蝦池內，滋擾上揭釣蝦場營運，使韓美怡心生畏懼，
    以此等身體、財產之情事，致生危害於其等安全。
二、案經洪瑞賢、韓美怡訴由臺中市政府警察局清水分局報告臺
    灣臺中地方檢察署檢察官偵查起訴。
    理    由
一、被告以外之人於審判外之陳述，雖不符刑事訴訟法第159條
    之1至之4等4條之規定，而經當事人於審判程序同意作為證
    據，法院審酌該言詞陳述或書面陳述作成時之情況，認為適
    當者，亦得為證據；當事人、代理人或辯護人於法院調查證
    據時，知有刑事訴訟法第159條第1項不得為證據之情形，而
    未於言詞辯論終結前聲明異議者，視為有前項之同意，同法
    第159條之5定有明文。查本案以下所引用具傳聞性質之證據
    ，檢察官及被告王其榮於本院準備程序中均表示同意有證據
    能力（本院卷第61頁），或迄至本院言詞辯論終結前均未聲
    明異議，本院審酌上開證據資料作成時之情況，並無任何違
    法取證之不適當情形，且對於被告涉案之事實具有相當之關
    聯性，依刑事訴訟法第159條之5之規定，認均具有證據能力
    。又本院下列所引用卷內之非供述證據，並無證據證明係公
    務員違背法定程序所取得，依同法第158條之4反面解釋，亦
    均得為證據，均合先敘明。
二、訊據被告王其榮坦認有如犯罪事實欄所載之傷害犯行，另固
    坦認有將放置在九龍塘釣蝦場內之桌、椅、垃圾桶等物丟入
    蝦池內之舉，惟否認有何恐嚇犯行，辯稱：我沒有起訴書那
    些話，我只是說洪瑞賢沒有講清楚就跑走，我要他說清楚而
    已云云（本院卷第59頁）。經查：
（一）被告王其榮前揭傷害犯行，及其有將九龍塘釣蝦場內之桌
      、椅、垃圾桶等物丟入蝦池內等節，為被告王其榮所坦認
      ，核與同案被告陳勝杰於警詢及偵查之陳述（偵卷第43-4
      6、119-122頁），證人即告訴人洪瑞賢、韓美怡於警詢之
      證述，證人即在場之九龍塘釣蝦場員工王雅美於警詢及偵
      查中之證述均大致相符（偵卷第47-49、53-54、57-62頁
      ），並有員警職務報告（真卷第35頁）、光田醫療社團法
      人光田綜合醫院109年1月5日診斷證明書（偵卷第69頁）
      、監視器影像擷取翻拍畫面暨光碟（偵卷第71-76頁、第1
      31頁證物存放袋）等件在卷可參，足認被告上開任意性自
      白應與事實相符，而先可認定。
（二）告訴人洪瑞賢於警詢時證述：王其榮因為他點菜我沒做跟
      我大小聲，說我看不起他，我跟他說我不知道我都在廚房
      忙，他聽了後就在我店摔東西，後來我就跟他說店裡人多
      我們來旁邊說就帶他們走出店外，說沒幾句王其榮就先動
      手打我的頭打了2拳，另一名身材較矮小的男子陳勝杰也
      跟著出拳打我的胸口好幾拳還有用腳踢我身體，當時他們
      的朋友就在旁邊勸架，所以傷害我的那兩名男子才停手走
      進店裡，之後他們就將店内的七、八個塑膠椅丟進蝦池内
      ，還將當時店内的客人都趕走說不營業了，後來繼續在店
      裡大小聲，王其榮還對我說今天沒有給他一個交代我就沒
      辦法在這邊開店，讓我心生畏懼，我看情況不對就從後門
      離開去看醫生等語（偵卷第47-49、53-54頁）；及告訴人
      韓美怡於警詢時證稱：我當時在房間睡覺，我先生（洪瑞
      賢）被打後就進來房間對我說有人在外面鬧事我沒聽到嗎
      ，我就起床去外面察看是甚麼情況，我出房間就看到王其
      榮將我們店内的小木桌、塑膠椅丟到蝦池内，之後他就在
      店門口那邊叫囂，我過去問他，他先跟我抱怨點餐問題，
      我向他道歉，但他要我先生出來跟他講，他就對我說「你
      先生今天要是沒跟我講清楚你們這間店就不用開了，你們
      不知道我們兩兄弟在這裡惹不起嗎？我們開公司的吃閒飯
      的人很多，可以每天來你們這邊站讓你們沒辦法做生意，
      你有看過槍嗎?你要看我拿給你看。」等語，讓我心生畏
      懼，我後來就請他留電話，之後他離開之前還跟我說叫我
      先生今天一定要處理，不然明天就沒辦法開店等語（偵卷
      第57-59、61-62頁）。均已明確證述被告王其榮有以犯罪
      事實所載惡害言語告知告訴人洪瑞賢、韓美怡等節。
（三）又告訴人洪瑞賢、韓美怡上開證述，核與證人王雅美於警
      詢偵查一致所證：王其榮因為點餐問題跟老闆洪瑞賢發生
      衝突，我沒有看到洪瑞賢被傷害的經過，但我有聽到他恐
      嚇老闆夫婦說他們每天都很閒，可以每天來店裡亂店裡砸
      ，叫小弟每天來店裡，讓店開不下去，會鬧到我們店關門
      ，且當時他們還把店內客人趕走，把桌椅、垃圾桶丟到蝦
      池裡，但我沒有聽見王其榮對洪瑞賢或韓美怡說「你有看
      過槍嗎，你要看我現在就拿出來給你看」等語（偵卷第65
      -66、105-106頁），就被告王其榮告知將滋擾九龍塘釣蝦
      場營業使其等無法營業等情均大致相符。衡以證人王雅美
      案發當時雖係告訴人洪瑞賢、韓美怡之員工，惟其既非本
      案當事人，事前與被告亦不認識，實難認證人王雅美有干
      冒受偽證刑事追訴之風險，配合告訴人而虛偽陳述之動機
      及必要；參以其並平實證述，並未聽聞被告王其榮有陳稱
      「你有看過槍嗎，你要看我現在就拿出來給你看」等節，
      堪認證人王雅美並未全然附和告訴人之證述，可見證人王
      雅美所證乃依憑其親見親聞，自可採信。
（四）此外，依被告王其榮自承有將九龍塘釣蝦場內之桌、椅、
      垃圾桶等物丟入蝦池內等節以觀，倘其目的或當場所述陳
      詞係要告訴人洪瑞賢出面洽談，明確表明立場即可，其明
      知釣蝦場之蝦池係營運重要設施，卻將場內物品丟入蝦池
      ，已顯有干擾告訴人釣蝦場營運之舉措，更可認上開告訴
      人及證人證述被告王其榮當場有陳稱要使釣蝦場無法營運
      可信。
（五）按所謂恐嚇，指凡一切言語、舉動足以使人生畏怖心者均
      屬之，而該言語或舉動是否足以使他人生畏怖心，應依社
      會一般觀念衡量之。查被告王其榮於上開時間、地點，因
      點餐問題有所不滿，與告訴人洪瑞賢發生爭執，並進而向
      陸續告訴人洪瑞賢、韓美怡陳稱「今天沒有給個交代，就
      要讓你沒辦法在這裡開店」、「你先生（指洪瑞賢）今天
      要是沒跟我講清楚，你們這間店就不用開了」、「你們不
      知道我們兩兄弟在這裡惹不起嗎？我們開公司的吃閒飯的
      人很多，可以每天來你們這邊站，讓你們沒辦法做生意」
      等語，並將物品丟入蝦池內，業經本院認定如前，依社會
      一般觀念衡量，被告王其榮之言語行為確係屬加害身體、
      財產之惡害告知，自屬恐嚇之舉動，且亦足以使人心生畏
      懼。而告訴人洪瑞賢、韓美怡亦均證稱其等因此心生畏懼
      等語，已如前述，顯然告訴人洪瑞賢、韓美怡已因被告王
      其榮之恐嚇言語而心生畏懼，足見被告王其榮確有如犯罪
      事實所載之恐嚇危害安全之犯行。
（六）綜上，本案事證明確，被告王其榮之犯行堪以認定，應依
      法論科。
三、論罪科刑：
（一）核被告王其榮所為，分別係犯刑法第277條第1項之傷害罪
      及刑法第305條之恐嚇危害安全罪。被告王其榮就傷害犯
      行，與同案被告陳勝杰有犯意聯絡，行為分擔，應論以共
      同正犯。又被告王其榮在同次紛爭事件中，對告訴人洪瑞
      賢、韓美怡為恐嚇言語及舉措，行為有局部同一性，可認
      係一行為同時致告訴人洪瑞賢、韓美怡心生恐懼，致生危
      害於安全，應係一行為而觸犯二個恐嚇危害安全罪，為想
      像競合犯，應依刑法第55條之規定，從一重處斷。被告王
      其榮先後所犯傷害及恐嚇危害安全罪之犯行，犯意有別，
      行為互異，應分論併罰。公訴意旨固認被告王其榮成立累
      犯，然查其前因毀損案件，經本院以109年度簡字第868號
      判處有期徒刑2月確定，於109年9月28日易科罰金執行完
      畢等節，固據公訴檢察官提出上開確定判決及執行紀錄（
      本院卷第95-97頁），然本案被告既在109年1月5日即上開
      毀損案件執行完畢前為本案犯行，自不符合累犯之要件，
      公訴意旨所指即有誤會，附此敘明。
（二）爰審酌被告王其榮已屬智識成熟之成年人，卻不思克制情
      緒、理性處理爭執，而動輒傷害告訴人洪瑞賢，並以上開
      言語舉措恐嚇告訴人洪瑞賢、韓美怡，所為誠屬不該；並
      考量被告王其榮坦認傷害，否認恐嚇犯行，又迄今未與告
      訴人洪瑞賢、韓美怡達成和（調）解或取得其等諒解之犯
      後態度；參以被告王其榮之犯罪動機及目的、手段及情節
      ，所生損害情形，兼衡被告於本院審理中自述國小肄業之
      智識程度、目前從事建築水泥工、月入約新臺幣3萬元、
      無人需要照顧扶養之家庭生活經濟狀況（本院卷第93頁）
      等一切情狀，分別量處如主文所示之刑，並諭知易科罰金
      之折算標準。
據上論斷，應依刑事訴訟法第299 條第1 項前段，刑法第28條、
第277條第1項、第305 條、第41條第1 項前段，刑法施行法第1 
條之1第1項，判決如主文。
本案經檢察官潘曉琪提起公訴，檢察官陳怡廷到庭執行職務。
中　　華　　民　　國　　111 　年　　8 　　月　　30　　日
                  刑事第十庭審判長  法  官  陳玉聰
                                    法  官  林怡姿
                                    法  官  吳珈禎
以上正本證明與原本無異。
如不服本判決應於收受判決後20日內向本院提出上訴書狀，並應
敘述具體理由；其未敘述上訴理由者，應於上訴期間屆滿後20日
內向本院補提理由書（均須按他造當事人之人數附繕本）「切勿
逕送上級法院」。
告訴人或被害人如不服判決，應備理由具狀向檢察官請求上訴，
上訴期間之計算，以檢察官收受判決正本之日起算。
                                    書記官  廖明瑜
中　　華　　民　　國　　111 　年　　8 　　月　　30　　日
附錄論罪科刑法條：
中華民國刑法第277條第1項
傷害人之身體或健康者，處5年以下有期徒刑、拘役或50萬元以
下罰金。
中華民國刑法第305條
以加害生命、身體、自由、名譽、財產之事恐嚇他人，致生危害
於安全者，處2年以下有期徒刑、拘役或9千元以下罰金。